臺灣彰化地方法院刑事判決　　　　　　　　　　　　　九十三年度訴字第二九三號
　　公　訴　人　臺灣彰化地方法院檢察署檢察官
　　被　　　告　甲○○
右列被告因違反槍砲彈藥刀械管制條例案件，經檢察官提起公訴（九十二年度偵字第
八八六八號），於本院準備程序中，被告就被訴事實為有罪之陳述，經本院合議庭裁
定改依簡式審判程序審理，並判決如左：
    主  文
甲○○未經許可，持有可發射金屬具有殺傷力之空氣長槍，處有期徒刑壹年貳月，併
科罰金新臺幣貳萬元，罰金如易服勞役，以新臺幣玖佰元即銀元佰元折算壹日。緩
刑貳年。扣案之空氣長槍壹枝（槍枝管制編號：0000000000號，內含瓦斯
鋼瓶乙瓶及狙擊鏡乙個）及鋼珠拾顆均沒收之。
    事  實
一、甲○○於民國六十八年某日，在南投縣埔里鎮○○路，拾獲他人丟棄可發射金屬
    具有殺傷力之空氣長槍（內含瓦斯鋼瓶乙瓶及狙擊鏡乙個）後，將該空氣長槍攜
    回其位於台中市○區○○里○○路一三二巷二號三樓之二之住處藏放，七十二年
    六月二十七日，總統令制定公布槍砲彈藥刀械管制條例全文十五條，甲○○明知
    前開可發射金屬具有殺傷力之空氣長槍係屬槍砲彈藥刀械管制條例列管之槍枝，
    未經許可，不得持有，於槍砲彈藥刀械管制條例公布後仍未將該空氣長槍繳交警
    察機關而無故持有之。後於九十二年十一月十六日十四時許，駕駛其所有車號Ｒ
    Ｅ－一三八○號自用小客車，前往彰化縣溪州鄉○○村○○路柑園電線桿高幹五
    十四號處，持上開具殺傷力之空氣長槍及其所有供該空氣長槍使用之鋼珠十三顆
    獵殺斑鳩八隻。嗣於同日十五時許，經警在上址查獲，並在前開自用小客車後座
    扣得右述具殺傷力之空氣長槍（槍枝管制編號：0000000000號，內含
    瓦斯鋼瓶乙瓶及狙擊鏡乙個）及鋼珠十三顆，始偵知上情。
二、案經彰化縣警察局北斗分局報告臺灣彰化地方法院檢察署檢察官偵查起訴。
    理  由
一、被告甲○○於準備程序中，就右揭犯罪事實為有罪之陳述，且所犯係死刑、無期
    徒刑、最輕本刑為三年以上有期徒刑以外之罪，經本院合議庭依刑事訴訟法第二
    百七十三條之一第一項之規定，裁定由法官一人獨任進行簡式審判程序，合此敘
    明。
二、右揭犯罪事實，迭據被告於警偵及本院審理時坦承不諱，並有空氣長槍（內含瓦
    斯鋼瓶乙瓶及狙擊鏡乙個）、鋼珠十三顆扣案及上開物品之照片附卷可稽。而右
    述空氣長槍及鋼珠經送請內政部警政署刑事警察局鑑驗結果，認該空氣長槍係以
    小型二氧化碳鋼瓶內氣體為發射動力，可發射直徑約六厘米之彈丸，經試射三顆
    之測速結果所產生之單位面積動能分別為四八‧二一焦耳／平方公分、四七‧六
    八焦耳／平方公分、四八‧二一焦耳／平方公分，參酌內政部警政署刑事警察局
    對活豬作射擊測試結果，彈丸單位面積動能達二十四焦耳／平方公分，則足以穿
    入豬隻皮肉層，依日本科學警察研究所之研究結果，彈丸單位面積動能達二十焦
    耳／平方公分，則足以穿入人體皮肉層；另送鑑鋼珠十三顆，認均係直徑六厘米
    之鋼珠等情，有內政部警政署刑事警察局九十三年一月十二日刑鑑字第○九二○
    二二一七○六號槍彈鑑定書在卷可參，既該空氣長槍所發射彈丸所產生之動能，
    足以穿入人體及豬隻皮肉層，則該空氣長槍顯具有殺傷力無訛。再槍砲彈藥刀械
    管制條例係於七十二年六月二十七日公布，該條例第五條明文規定空氣槍，非經
    中央主管機關許可，不得製造、販賣、運輸、持有、寄藏或陳列，嗣於八十五年
    九月二十五日修正為空氣槍，非經主管機關許可，不得製造、販賣、運輸、轉讓
    、出租、出借、持有、寄藏或陳列，是以，空氣槍係屬違禁物乃為公眾周知之事
    ，復參佐被告自承稱：持該空氣長槍係欲獵殺斑鳩等語及事實上確有八隻斑鳩遭
    被告所持之扣案空氣長槍獵殺，此有斑鳩屍體之照片可稽，足徵被告對該空氣長
    槍具有殺傷力顯有所認識，當屬無疑。末該空氣長槍雖係被告拾獲，惟無證據證
    明該空氣長槍係屬有主物，依罪疑唯輕，利於被告之原則，應認該空氣長槍係屬
    他人丟棄之無主物，附此敘明。綜上，本件事證明確，被告犯行，洵堪認定，應
    予依法論科。
三、按未經許可持有具殺傷力之槍彈，其持有之繼續，為行為之繼續，亦即一經持有
    該槍彈，罪即成立，但其完結須繼續至持有行為終了時為止，最高法院九十二年
    度台上字第六二八八號判決意旨可資參照。本件被告係於六十八年間持有上開具
    殺傷力之空氣長槍，斯時槍砲彈藥刀械管制條例尚未制定，是以，斯時被告之持
    有行為並不成罪，惟被告於七十二年六月二十七日槍砲彈藥刀械管制條例制定公
    布後，仍持有該空氣長槍，則其自槍砲彈藥刀械管制條例制定公布後仍持有具有
  殺傷力之空氣長槍之行為，即應以槍砲彈藥刀械管制條例論處，而其持有行為終
    了時係經警查獲時即九十二年十一月十六日，既九十二年十一月十六日其持有行
    為始完結，自應適用該時之槍砲彈藥刀械管制條例論處，是核被告所為，係犯（
    現行法）槍砲彈藥刀械管制條例第十一條第四項之未經許可持有可發射金屬具有
    殺傷力之空氣長槍罪。爰審酌槍砲係屬高度危險之物品，非經主管機關許可，不
    得擅自持有，以維社會大眾之安全，被告無故持有具有殺傷力之空氣長槍，未繳
    交治安機關，影響社會治安匪淺，惟被告坦承犯行，犯後態度良好，除因賭博罪
    ，於七十九年一月十六日，經法院判處罰金一千元外，別無其他前科，有臺灣高
    等法院被告全國前案紀錄表乙份在卷可按，素行良好，兼衡被告犯罪之動機、目
    的、手段、生活狀況、智識程度等一切情狀，量處如主文所示之刑，併科罰金部
    分並諭知易服勞役之折算標準，以資懲儆。末查被告前未曾受有期徒刑以上刑之
    宣告，有上開臺灣高等法院被告全國前案紀錄表在卷可稽，其經此教訓，應知警
    惕而無再犯之虞，所宣告之刑，本院認以暫不執行為適當，併予宣告緩刑二年，
    以勵自新。至扣案可發射金屬具有殺傷力之空氣長槍一枝（槍枝管制編號：00
    00000000號，內含瓦斯鋼瓶乙瓶及狙擊鏡乙個），係屬違禁物，併依刑
    法第三十八條第一項第一款之規定，宣告沒收。另鋼珠十三顆，係被告所有，供
    其犯罪所用之物，業據被告陳明在卷，併依同條項第二款之規定，宣告沒收之。
據上論斷，應依刑事訴訟法第二百七十三條之一第一項、第二百九十九條第一項前段
，槍砲彈藥刀械管制條例第十一條第四項，刑法第十一條前段、第四十二條第二項、
第七十四條第一款、第三十八條第一項第一款、第二款，現行法規所定貨幣單位折算
新臺幣條例第二條，罰金罰鍰提高標準條例第二條，判決如主文。
本案經檢察官郭棋湧到庭執行職務。
中      華      民      國      九十三      年    四    月    二十六    日
                                臺灣彰化地方法院刑事第三庭
                                    法      官  游  秀  雯
右正本證明與原本無異。
如不服本判決，應於判決送達後十日內，向本院提出上訴狀（須附繕本）。
                                    法院書記官  陳  文  俊
中      華      民      國      九十三      年    四    月    二十六    日
附錄本案論罪科刑法條全文：
槍砲彈藥刀械管制條例第十一條
未經許可，製造、販賣或運輸第四條第一項第一款所稱其他可發射金屬或子彈具有殺
傷力之各式槍砲者，處五年以上有期徒刑，併科新臺幣一千萬元以下罰金。
未經許可，轉讓、出租或出借前項所列槍砲者，處三年以上十年以下有期徒刑，併科
新臺幣七百萬元以下罰金。
意圖供自己或他人犯罪之用，而犯前二項之罪者，處無期徒刑或七年以上有期徒刑，
併科新臺幣一千萬元以下罰金。
未經許可，持有、寄藏或意圖販賣而陳列第一項所列槍砲者，處一年以上七年以下有
期徒刑，併科新臺幣七百萬元以下罰金。
第一項至第三項之未遂犯罰之。
